ro-RO: Tip de tijă pentru muștiuc: Tub de inserție european; Tub de inserție mare; Tub de inserție mic; Altele
pt-PT: Tipo de haste do bocal: Haste europeia; Haste grande; Haste pequena; Outro
nl: Type mondstukschacht: Europese schacht; Grote schacht; Kleine schacht; Overig
cs: Typ dříku náustku: Evropská stopka; Velká stopka; Malá stopka; Jiné
de: Art des Mundstückschafts: Europäischer Schaft; Großer Schaft; Kleiner Schaft; Sonstige
sv: Munstycke – typ av skaft på: Europeisk fattning; Stor fattning; Liten fattning; Övrigt
pl: Typ stopki ustnika: Chwyt europejski; Duży chwyt; Mały chwyt; Inne
tr: Ağızlık sap tipi: Avrupa şaftı; Büyük şaft; Küçük şaft; Diğer
ru: Тип хвостовика мундштука: Европейский хвостовик; Большой хвостовик; Малый хвостовик; Другое
hr-HR: Vrsta drške usnika: Europski vrat; Veliki vrat; Mali vrat; Ostalo
pt-BR: Tipo de haste do bocal: Haste europeia; Haste grossa; Haste fina; Outros
fr: Type de tige d'embouchure: Perce européenne; Perce large; Perce étroite; Autre
sl-SI: Vrsta stebla ustnika: Evropski nastavek; Veliki nastavek; Mali nastavek; Drugo
fi: Suukappaleen varren tyyppi: Eurooppalainen varsi; Iso varsi; Pieni varsi; Muu
lt-LT: Kandiklio koto tipas: Europietiškas kotelis; Platus kotelis; Siauras kotelis; Kita
sk-SK: Typ stopky náustku: Európska stopka; Široká stopka; Úzka stopka; Iné
el: Τύπος κορμού επιστομίου: Ευρωπαϊκό επιστόμιο (shank); Μεγάλο επιστόμιο (shank); Μικρό επιστόμιο (shank); Άλλο
da: Skafttype for mundstykke: Europæisk skaft; Stort skaft; Lille skaft; Andet
bg-BG: Тип стебло на мундщука: Европейски шанк; Голям шанк; Малък шанк; Друго
ja: マウスピースシャンクタイプ: ヨーロピアンシャンク; ラージシャンク; スモールシャンク; その他
zh-CN: 号嘴接口类型: 欧式柄; 大柄; 小柄; 其他
es: Tipo del vástago de la boquilla: Tudel europeo; Tudel grande; Tudel pequeño; Otro
th: ประเภทก้านของปากเป่า: แชงก์แบบยุโรป; แชงก์ขนาดใหญ่; แชงก์ขนาดเล็ก; อื่นๆ
vi: Kiểu chuôi phần ngậm: Chuôi châu Âu; Chuôi lớn; Chuôi nhỏ; Khác
it: Tipo di gambo del bocchino: Codolo europeo; Codolo largo; Codolo stretto; Altro
hu: Fúvóka szárának típusa: Európai szár; Nagy szár; Kis szár; Egyéb
zh-TW: 吹嘴管身類型: 歐洲接管; 大接管; 小接管; 其他
ko: 마우스피스 섕크 유형: 유러피언 섕크; 라지 섕크; 스몰 섕크; 기타
en: Mouthpiece shank type: European shank; Large shank; Small shank; Other
nb: Type munnstykke: Europeisk skaft; Stort skaft; Lite skaft; Annet